【裁判字號】    89,上易,4495
【裁判日期】    900112
【裁判案由】    傷害
【裁判全文】
臺灣高等法院刑事判決                        八十九年度上易字第四四九五號
    上  訴  人  臺灣板橋地方法院檢察署檢察官
    被      告  甲○○
右上訴人因被告傷害案件，不服臺灣板橋地方法院八十九年度易字第二六九號，中
華民國八十九年十月三十一日第一審判決（起訴案號：台灣板橋地方法院檢察署八十
九年度偵字第七九九四號），提起上訴，本院判決如左：
    主  文
上訴駁回。
    事  實
一、甲○○與乙○○及其他友人，於民國( 下同 )八十九年一月二十三日凌晨二時許
    ，在臺北縣板橋市○○路○段一三七號飲食店飲酒宵夜，席間兩人發生口角爭執
    ，甲○○明知餐桌上之薑母鴨湯鍋溫度甚高，竟將湯鍋朝乙○○撥翻，使熱湯濺
    灑至乙○○之臉、胸、腹部，造成乙○○受有臉、右胸及腹部百分之十五身體表
    面積燙傷二至三度之普通傷害。
二、案經被害人乙○○訴請臺北縣警察局海山分局報請臺灣板橋地方法院檢察署檢察
    官偵查起訴。
    理  由
一、訊據被告甲○○坦承於前開時地與告訴人乙○○發生口角，將薑母鴨湯鍋翻倒，
    致告訴人受傷等情不諱，惟矢口否認有何故意傷害之犯行，辯稱：是不小心將湯
    鍋打翻，並非有意將熱湯濺灑告訴人，無傷害之故意云云。
二、經查：
（一）右開犯罪事實，迭據告訴人於偵審中指訴綦詳。且被告於偵查中供稱：因當時
      告訴人喝醉，雙方發生誤會，口氣不好，我才推倒湯鍋；於原審坦承：我與告
      訴人發生衝突，我將鍋子掀翻，熱湯灑到告訴人。足證被告知悉熱湯濺灑他人
      ，會致人燙傷，仍掀翻熱湯鍋，有傷害之不確定之故意。
（二）告訴人因被告撥翻湯鍋，致臉、右胸及腹部二至三度燙傷，有國立臺灣大學醫
      學院附設醫院於八十九年四月二十四日出具之診斷證明書附卷可稽。
（三）至被告之女友李姿儀證稱：被告右手揮到桌面酒瓶，湯鍋翻覆云云，與被告自
      承直接翻倒湯鍋不符，顯屬迴護被告之詞，不足為被告有利之認定。
（四）綜上所述，被告所辯，為卸責之詞，不足採信，其事證明確，犯行洵堪認定。
三、被告以撥灑熱湯之方式，造成告訴人受傷之犯行，核其所為，係犯刑法第二百七
    十七條第一項之普通傷害罪。原審基此認定，援引刑法第二百七十七條第一項、
    第四十一條、罰金罰鍰提高標準條例第一條前段、第二條等規定，審酌被告犯罪
    動機、目的、手段、被害人受傷之程度，及被告犯罪後態度等一切情狀，量處有
    期徒刑四月，如易科罰金，以三百元折算一日，經核其認事用法，均無不合。公
    訴人依據告訴人之聲請，以被告尚未與告訴人和解，原審量刑過輕云云。經查，
    被告在本院審理期間，已與告訴人和解，賠償新台幣( 下同 )四十萬元，且履行
    三十五萬三千元，餘款分期給付中，有本院和解筆錄在卷可按。該上訴理由已不
    存在，自應予以駁回。
四、據上論斷，應依刑事訴訟法第三百六十八條，判決如主文。
本案經檢察官陳文禮到庭執行職務
中    華    民    國      九十      年      一      月      十二        日
                               臺灣高等法院刑事第五庭
                                   審判長法  官  曾  德  水
                                         法  官  楊  貴  雄
                                         法  官  趙  功  恆
右正本證明與原本無異。
不得上訴。
                                         書記官  孫  佩  琳
中    華    民    國      九十      年      一      月      十二        日
附錄本案論罪科刑法條全文：
中華民國刑法第二百七十七條第一項
傷害人之身體或健康者，處三年以下有期徒刑、拘役或一千元以下罰金。


司法院資訊處製作；財團法人民間司法改革基金會備份。
